臺灣基隆地方法院交通事件裁定　　　　　　　　　　九十二年度交聲字第二九一號
　　聲　請　人
　　即異議　人　乙○○
右受處分人因違反道路交通管理處罰條例案件，對於交通部公路總局台北區監理所基
隆監理站所為之基監字第裁四二－Ｚ00000000號處分，聲明異議，本院裁定
如左：
    主  文
聲請駁回。
    理  由
一、聲請意旨略以：異議人乙○○於九十二年九月十四日晚間八時四十八分許，駕駛
    車號ＳＬ－八五八號大貨車自國道三號南投交流道北向入口駛入該國道二二四．
    二公里處，並先於加速道加速，待加速至時速一百公里，安全無虞後，於二二三
    ．五公里處駛入最外線車道（該最外線車道為第三車道），數秒後三線道突然變
    成四線道，伊準備駛入第四車道時，即被警攔下告發云云；其於本院九十三年三
    月十八日審理時又陳稱：「（舉發）當時中二高還有一個出口匝道是往台七十六
    號（我不知道是台幾號），那時候台七十六號尚未通車，所以標示牌有用黑色的
    塑膠袋把路標的標示給蓋住。．．．我看到標示牌上有『出口』二字，這時我還
    是行駛在加速道，再前面車道才變成四線道。我被舉發的地點車道才剛由三線道
    變成四線道，被攔停的位置距離四線道的起點一百公尺左右。」云云；因而聲請
    本院撤銷原處分機關之裁決。
二、經查：異議人於九十二年九月十四日晚間八時四十八分許，在國道三號北向二二
    三公里至二三二公里處，因違規駕駛車號ＳＬ－八五八號大貨車於該國道之中外
    線車道，而為警攔停並舉發，此有內政部警政署國道公路警察局舉發違反道路交
    通管理事件通知單一紙在卷可稽，內政部警政署國道公路警察局第七警察隊亦以
    九十二年十月廿三日公警國七交訴字第０九二０００二一二０號函表示「．．．
    高速公路交通管制規則第八條第一項第三款：『汽車行駛於同向四車道路段，大
    型車．．．，應行駛於外側車道，為超越同向之前車時，得暫時利用中外車道超
    越前車，禁止行駛或變換車道行駛中內車道或內側車道』定有明文，查據執勤人
    員稱：案內車輛於同向四車道路段，自國道三號二二三至二二二公里路段長距離
    行駛中外線車道，行駛當時，外線車道並無其他車輛行駛．．．，違規屬實，請
    依法裁罰．．．」等語。再查，本件舉發員警黃家浚、甲○○於本院九十三年三
    月十八日審理時均證稱「（問：南投交流道一上來一共是幾線道？）主線是三線
    道，一上交流道就變成四線了，並無像中山高那樣的加速車道，如黃家浚今日所
    繪，另外我們提供庭上從二二三點六公里到二二二公里的道路照片，其中有一張
    二二三點五公里的照片看不到公里數的標示，是因為那個標示被撞壞了，二二三
    點六公里到二二三點四公里的車道都是四線道（如照片所示），從二二三點六公
    里的那張照片可看到照片右方有一個大標示牌，上面寫『右線二二二公里有出口
    』，那是台七十六線，再看二二二公里的那張照片，二二二公里的車道有五線道
    是因為再前面就有台七十六線的出口，我們是從二二三公里就發現異議人行駛在
    第三車道直到二二二公里。」等語明確。復查，依證人黃家浚、甲○○當庭所呈
    之國道三號北向二二三．六公里、二二三．五公里、二二三．四公里、二二二公
    里之四幀車道照片觀之，國道三號北向自二二三．六公里處至二二三．四公里處
    均為四線車道（照片以外範圍之路段姑不論之），直至二二二公里處因有台七六
    線之出口（此由本院依職權查得之國道三號南投交流道路網圖亦可知之，且由該
    路網圖可知該出口命名為中興系統交流道），始變為五線車道（按多出之一線車
    道為進入匝道前之減速車道），異議人既自二二三公里處即行駛在中外線車道，
    直至二二二公里處為警攔停舉發，則依前開照片，其確係在同向四車道路段違規
    行駛中外線車道。又查，異議人辯稱「（舉發）當時中二高還有一個出口匝道是
    往台七十六號（我不知道是台幾號），那時候台七十六號尚未通車，所以標示牌
    有用黑色的塑膠袋把路標的標示給蓋住。．．．我看到標示牌上有『出口』二字
    ，這時我還是行駛在加速道，再前面車道才變成四線道。我被舉發的地點車道才
    剛由三線道變成四線道，被攔停的位置距離四線道的起點一百公尺左右。」云云
    ，依前開四張照片所示，異議人看見二二二公里處台七六線出口之標示牌，係在
    國道三號北向二二三．六公里左右，此處距離異議人所陳稱之其自南投交流道駛
    入國道三號之處所，已約有一公里之遙（按南投交流道係在國道三號二二四．六
    公里處，此有前開國道三號南投交流道路網圖在卷可稽），且當時在外側車道又
    無其他車輛或塞車之情況，異議人早應自加速車道駛入主線之最外側車道，遑論
    異議人所辯其看到二二二公里處台七六線出口之標示牌，係在國道三號北向二二
    三．六公里左右，依前開照片所示，該處早已係主線四車道，自其猶辯稱「再前
    面，車道才變成四線道」云云，顥與事實不符，又異議人辯稱其被舉發之地點，
    車道才剛由三線道變成四線道，該處距離四線道之起點一百公尺左右云云，然實
    際上，員警在二二二公里處攔停並舉發異議人時，依前開照片所示，該處並非三
    線道與四線道之交界處，而係五線道，前已述及，此在在與異議人所辯稱之情況
    不符。綜上，本件客觀事實顯示舉發員警黃家浚、甲○○舉發本件並無不當或違
    法，從而，原處分機關據而依異議人所涉違規事實，依道路交通管理處罰條例第
    三十三條第一項、第六十三條第一項第一款之規定，裁處異議人新台幣三千元及
    記違規點數一點，核無不合，本件聲請核無理由，原處分機關之裁決於法無違。
據上論斷，應依道路交通案件處理辦法第十九條，裁定如主文。
中      華      民      國      九十三    年    四      月      五      日
                                臺灣基隆地方法院交通法庭
            法    官    曾 雨 明
右正本證明與原本無異。
對於本件裁定如有不服，應於收受送達後五日內，向本院提出抗告書狀，敘述抗告之
理由，抗告於臺灣高等法院。
                                    書 記 官    陳 碧 玉
中      華      民      國      九十三    年    四      月      五      日
